【裁判字號】    90,交抗,700
【裁判日期】    901031
【裁判案由】    聲明異議
【裁判全文】
臺灣高等法院臺中分院刑事裁定                     九十年度交抗字第七號
    抗告人即
    受處分人  甲○○
右抗告人因違反道路交通管理處罰條例案件，不服臺灣台中地方法院中華民國九十年
八月三十一日所為裁決（九十年度交聲字第二一二號），提起抗告，本院裁定如左：
    主  文
抗告駁回。
    理  由
一、按汽車駕駛人不得拒絕接受酒精濃度測試之檢定，違反者，處新台幣六千元以上
    一萬二千元以下罰鍰，並吊扣駕駛執照六個月，道路交通管理處罰條例第三十五
    條定有明文。又依違反道路交通管理事件統一裁量表規定，違反道路交通管理處
    罰條例第三十五條第一項規定，於期限內繳納罰款者，處以法定最低額，逾期者
    ，處以法定最高額。
二、本件受抗告人即受處分人即甲○○（下稱受處分人）於原審異議意旨略以：伊於
    九十年四月三十日零晨駕車遇紅綠燈停車變綠燈時起步較遲，警員前來取締時，
    伊並未拒絕配合作酒精測試，且確實接受二次吹氣測試，本件裁罰理由與事實不
    符等情。原審以經查：本件違規事件，業據證人即台中市警察局第二分局立人派
    出所警員林圳坤到庭結證稱：本件受處分人甲○○於九十年四月三十日凌晨四時
    三十分許，駕駛車牌號碼ＮＯ─四七０七號自小客車，沿台中市○○路往南行駛
    ，至該學士路與健行路口，突然停車甚久，經警發現有異，乃前去詢問，發現其
    身上酒氣甚濃，欲對其作酒精測試，惟甲○○拒絕作檢測，並有在違規單上簽名
    等情在卷，復有舉發違反道路交通管理事件通知單一紙在卷可稽。且證人林圳坤
    與受處分人素不相識，亦無宿怨，當無設詞攀誣之理。再者，受處分人就舉發單
    上有其簽名一節，並不爭執，僅辯稱：伊知不舉發單上所載違規事由云云，然違
    規事由事關個人受罰之利害關係，若不服當時舉發情狀，衡情均會拒絕簽名，留
    與日後爭執，是其所辯尚難憑信。從而，原處分機關（交通部公路局台中區監理
    所）援引前揭規定，逕行裁處新台幣一萬二千元，並吊扣駕駛執照六個月，並無
    不當。本件聲明異議為無理由，而駁回受處分人之異議。
三、受處分人於本院抗告狀指出伊作二次酒精測試有林警員同車同值警員可以作證，
    經本院傳訊證人即當時執勤警員林圳坤及同車同值警員蔡松晃，證人林圳坤警員
    所供證與原審相同如上述，而證人蔡松晃供證：「我是保四支援張警員我負責警
    戒，當天的事我沒有印象」等語，尚不足為受處分人有利之證明。證人林圳坤對
    受處分人所稱，當時酒測器壞了又回去拿部分，駁稱：當天受處分人不吹氣所以
    沒有反應，沒有換酒測器等語。再經本院訊問受處分人供稱：舉發通知單（舉發
    違反道路交通管理事件通知單），係當場開給我收受，並簽名等語，並提出該舉
    發通知單（被通知人收執聯）核閱附卷，經核與裁罰所附舉發通知單所載違規事
    實「自認酒後駕車，拒絕接受警方酒精濃度測試」相符，受處分人所辯：「我當
    時沒有看清楚，要交罰款時才看清楚」云云，不足採信，原審駁回本件受處分人
    之異議，核無不當，受處分人之抗告為無理由，應予駁回。
四、據上論斷，應依道路交通管理處罰條例第八十九條、刑事訴訟法第四百十二條，
    裁定如主文。
中      華      民      國      九十       年     十      月   三十一   日
                                臺灣高等法院臺中分院刑事第一庭
                                      審判長法  官  陳  紀  綱
                                            法  官  蕭  錦  鍾
                                            法  官  陳  登  源
右正本證明與原本無異。
不得再抗告。
                                            書記官  魏  維  廷
中      華      民      國      九十       年    十一     月     一     日
                                                                        Ｋ


司法院資訊處製作；財團法人民間司法改革基金會備份。
